臺灣屏東地方法院刑事判決　　　　　　　　　　　　　九十一年度易字第五八五號
　　公　訴　人　臺灣屏東地方法院檢察署檢察官
　　被　　　告　甲○○
右列被告因家暴傷害案件，經檢察官提起公訴（九十一年度偵字第二六一四號）及移
送併辦（九十一年度偵字第二九八四號），本院判決如左：
    主  文
甲○○連續違反依家庭暴力防治法第十五條所為禁止實施家庭暴力行為、禁止騷擾被
害人之民事暫時保護令裁定，處有期徒刑參月，如易科罰金，以參佰元折算壹日。
    事  實
一、甲○○與乙○○係夫妻，二人間具有家庭暴力防治法第三條第一款之家庭成員關
    係。甲○○知其前曾於民國九十一年三月十四日上午十一時許間，在其屏東市○
    ○路七五二號之住處，因對其太太乙○○有以水果刀及鹽酸等物恐嚇要危害乙○
    ○生命安全之家庭暴力事件，經乙○○向本院聲請家庭暴力保護令後，經本院於
    九十一年三月二十九日以九十一年度暫家護字第八四號核發民事暫時保護令，禁
    止甲○○對乙○○實施身體或精神上不法侵害之行為，或其他直接或間接對乙○
    ○構成騷擾之行為在案，詎甲○○仍基於傷害及違反民事保護令之概括犯意，先
    後(一)於九十一年五月十日凌晨一時三十分許，在前揭處所時，酒後情緒失控，認
    為乙○○長期譏笑他失業及生病而懷恨在心，乃將家中原供清潔劑之鹽酸倒入鍋
    內後，拿該裝有鹽酸之鍋子進入乙○○睡覺，欲對乙○○施以潑灑鹽酸之暴力，
    適為乙○○及時發現，並將甲○○所持之裝有鹽酸鍋子推開，始未遭潑灑，但乙
    ○○於推開過程中，仍遭鹽酸濺傷雙手（傷害部分未經告訴），造成乙○○身體
    及精神上極大傷害，案經乙○○報警處理後，為警於同日凌晨一時三十五分許，
    在上揭處所查獲。(二)於九十一年五月二十七日下午四時許，在上址徒手毆打乙○
    ○，致其唇部挫傷瘀血、右足背瘀血等傷害，違反法院所為上開保護令裁定，旋
    於同日下午十時二十分，在前揭處所，為警查獲。
二、案經乙○○訴由屏東縣警察局屏東分局報請台灣屏東地方法院檢察署檢察官偵查
    起訴及移送併辦。
    理  由
一、訊據被告坦承收受本院核發之九十一年度暫家護字第八四號民事暫時保護令及因
    不滿告訴人乙○○長期譏笑其失業及生病，而將家中清潔之鹽酸倒入鍋內後，並
    持裝有鹽酸之鍋子進入告訴人睡覺之房間及於上開時地與告訴人乙○○發生爭執
    ，並動手推告訴人之情事，惟矢口否認有何傷害告訴人身體之行為，辯稱：我持
    鹽酸進房間只是要嚇嚇告訴人而已，另九十一年五月二十七日下午四時許，因我
    已酒醉，並未打到告訴人云云。經查：前揭犯罪事實，業據告訴人乙○○指訴綦
    詳，核與證人張美錦即被告甲○○母親於警訊時證述：當時我在樓下聽到乙○○
    在叫，我上去看時甲○○持鍋子正潑灑完鹽酸，我即搶下鍋子等語，證人曾淑瓊
    於警訊時亦證述：當時我與張美錦在樓下看電視，只聽到乙○○喊叫，隨後張美
    錦即上樓查看，並叫我趕快到派出所報案，報案後我回到現場，看見房間地板上
    都是鹽酸，還留有一支鍋子等語之情節相符，並有現場照片四幀、本院九十一年
    度暫家護字第八四號民事暫時保護令及屏東市民眾醫院診斷證明書各一紙可憑，
    被告上開所辯，顯係事後卸責之詞，不足採信。本件事證明確，被告犯行堪以認
    定。
三、核被告於收受民事暫時保護令後，仍對告訴人為直接騷擾行為及身體上不法之侵
    害，係違反法院依家庭暴力防治法第十五條第二項所為禁止實施家庭暴力行為之
    裁定，係犯家庭暴力防治法第五十條第一款、第二款之違反保護令罪。其又傷害
    告訴人之行為，係犯刑法第二百七十七條第一項之普通傷害罪；其前後多次違反
    保護令行為犯行，時間均緊接，犯罪構成要件均相同，顯均係基於概括犯意反覆
    為之，各應依連續犯規定論以一罪，並加重其刑。又其於九十一年五月二十七日
    下午四時許，對告訴人施暴之行為均係以一行為同時觸犯普通傷害罪及違反保護
    令罪，為想像競合犯，應從一重之違反保護令罪處斷。另本院於九十一年三月二
    十九日所核發之九十一年度暫家護字第八四號民事暫時保護令，係以一保護令命
    被告遵守上開行為，是被告違反保護令之內容雖有二項，仍屬違反一保護令而犯
    單純一罪。公訴意旨固漏未論列被告違反不得對被害人直接騷擾行為之部分，惟
    該部分與已經起訴之違反禁止對被害人實施家庭暴力行為間，既為單純一罪關係
    ，就該部分一併審理。再移送併案審理部分雖未經起訴，惟與前開起訴部分有連
    續犯之一罪關係，本院自得併予審究，附此明。爰審酌被告犯罪動機、目的、
    手段、造成告訴人身心傷害程度、犯後態度等一切情狀，量處如主文所示之刑，
    並諭知易科罰金之折算標準，以資懲儆。
據上論斷，應依刑事訴訟法第二百九十九條第一項前段，家庭暴力防治法第五十條第
一款、第二款，刑法第十一條前段、第五十六條、第二百七十七條第一項、第五十五
條、第四十一條第一項前段，罰金罰鍰提高標準條例第一條前段、第二條，判決如主
文。
中      華      民      國      九十一      年    七    月    三十      日
                                      臺灣屏東地方法院刑事第一庭
                                          法  官   羅森德
右正本證明與原本無異。
如不服本判決應於收受本判決後送達後十日內向本院提出上訴書狀，其未敘述上訴理
由者，並得於提起上訴後十日內向本院補提理由書狀（均須按他造當事人之人數附繕
本 ）「切勿逕送上級法院」
                                          書記官   劉音利
中      華      民      國      九十一      年    七    月    三十      日
家庭暴力防治法第五十條
違反法院依第十三條、第十五條所為之下列裁定者，為本法所稱之違反保護令罪，處
三年以下有期徒刑、拘役或科或併科新台幣十萬元以下罰金︰
一  禁止實施家庭暴力行為。
二  禁止直接或間接騷擾、接觸、通話或其他連絡行為。
三  命遷出住居所。
四  遠離住居所、工作場所、學校或其他特定場所。
五  命完成加害人處遇計畫：戒癮治療、精神治療、心理輔導或其他治療、輔導。
刑法第二百七十七條第一項
傷害人之身體或健康者，處三年以下有期徒刑、拘役或一千元以下罰金。
